臺灣桃園地方法院刑事裁定
111年度交聲再字第2號
聲  請  人  謝旻蓉



上列聲請人因公共危險案件，對於本院109年度交訴字第84號確
定判決，聲請再審，本院裁定如下： 
    主  文
再審之聲請駁回。
    理  由
一、聲請意旨略以：聲請人謝旻蓉請求承辦員警提供桃園市中壢
    區中豐路段及元化路口左右側影像，及傳喚本案交通事故承
    辦員警到庭證明告訴人馬岸並無受有傷害，爰聲請再審等語
    。 
二、按聲請再審，應以再審書狀敘述理由，附具原判決之繕本及
    證據，提出於管轄法院為之；有罪之判決確定後，有下列情
    形之一者，為受判決人之利益，得聲請再審：一、原判決所
    憑之證物已證明其為偽造或變造者。二、原判決所憑之證言
    、鑑定或通譯已證明其為虛偽者。三、受有罪判決之人，已
    證明其係被誣告者。四、原判決所憑之通常法院或特別法院
    之裁判已經確定裁判變更者。五、參與原判決或前審判決或
    判決前所行調查之法官，或參與偵查或起訴之檢察官，或參
    與調查犯罪之檢察事務官、司法警察官或司法警察，因該案
    件犯職務上之罪已經證明者，或因該案件違法失職已受懲戒
    處分，足以影響原判決者。六、因發現新事實或新證據，單
    獨或與先前之證據綜合判斷，足認受有罪判決之人應受無罪
    、免訴、免刑或輕於原判決所認罪名之判決者。前項第一款
    至第三款及第五款情形之證明，以經判決確定，或其刑事訴
    訟不能開始或續行非因證據不足者為限，得聲請再審。第一
    項第六款之新事實或新證據，指判決確定前已存在或成立而
    未及調查斟酌，及判決確定後始存在或成立之事實、證據，
    刑事訴訟法第429條前段、第420條定有明文。又按刑事訴訟
    程序得據為受判決人之利益聲請再審之新事實、新證據，依
    刑事訴訟法第420條第1項第6款、第3項規定，固不以有罪判
    決確定前已存在或成立，而未及調查斟酌者為限，其在判決
    確定後始存在或成立之事實、證據，亦屬之。然新事實、新
    證據仍須於單獨觀察，或與先前之證據綜合判斷後，得以合
    理相信其足以動搖原確定之有罪判決，使受有罪判決之人應
    受無罪、免訴、免刑或輕於原判決所認罪名之判決者，始足
    當之。如聲請再審之原因，僅係對原確定判決認定為事實之
    爭辯，或對原確定判決採證認事職權之行使，任意指摘，或
    對法院依職權取捨證據持相異評價，即使審酌上開證據，亦
    無法動搖原確定判決，應認不符合前開得聲請再審之規定，
    此有最高法院111年度台抗字第869號裁定可資參酌。
三、經查：
㈠、聲請人對於本院109年度交訴字第84號確定判決聲請再審，惟
    未附具據以再審之原判決繕本，亦未釋明有何無法提出原判
    決繕本之正當理由，本院因而於民國111年1月18日裁定命其
    應於裁定送達後5日內補正原判決之繕本或釋明無法提出之
    正當理由，該裁定業於111年2月23日經聲請人本人簽收而為
    合法送達，此有該裁定及本院送達證書在卷可稽。聲請人嗣
    於111年2月25日提出陳述理由1份，陳明在收容中無法提出
    ，然未請求本院調取原判決，且詳查聲請人所提聲請再審理
    由狀，雖聲請傳喚交通事故承辦員警及調閱案發路段其他方
    向之監視器畫面證明告訴人並無受傷乙節，惟經本院調閱原
    審卷證後，原審已審酌告訴人於審理中之證詞、診斷證明書
    及監視器錄影畫面勘驗筆錄等證據，而認定被告於案發當時
    駕駛車輛確有未注意禮讓行人先行之過失而撞擊告訴人致其
    受有傷害等情；聲請人雖提出上開證據請求調查，惟原審依
    據上開卷內證據已足認定被告具有過失傷害之犯行，是聲請
    人上開主張，與先前之證據綜合判斷，均不足動搖原確定判
    決認定之事實。
㈡、聲請人上開主張，僅係對原確定判決認定事實之爭辯，且所
    提證據調查亦無法動搖原確定判決之認定，揆諸前揭說明，
    核與聲請再審要件不符，其再審之聲請為無理由，應予駁回
    。
四、按聲請再審之案件，除顯無必要者外，應通知聲請人及其代
    理人到場，並聽取檢察官及受判決人之意見。但無正當理由
    不到場，或陳明不願到場者，不在此限，刑事訴訟法第429
    條之2定有明文。其立法意旨係為釐清聲請再審是否合法及
    有無理由，故除顯無必要者外，如依聲請意旨，從形式上觀
    察，聲請顯有理由而應裁定開始再審；或顯無理由而應予駁
    回，例如提出之事實、證據，一望即知係在原確定判決審判
    中已提出之證據，經法院審酌後捨棄不採，而不具備新規性
    之實質要件，並無疑義者；或顯屬程序上不合法且無可補正
    ，例如聲請已逾法定期間、非屬有權聲請再審之人、對尚未
    確定之判決為聲請、以撤回或法院認為無再審理由裁定駁回
    再審聲請之同一原因事實聲請再審等，其程序違背規定已明
    ，而無需再予釐清，且無從命補正，當然無庸依上開規定通
    知到場聽取意見之必要，庶免徒然浪費有限之司法資源，此
    有最高法院109年度台抗字第263號裁定意旨可供參照。基此
    ，本件聲請既顯無理由，依前開說明，自無通知聲請人及其
    代理人到場，並聽取檢察官及受判決人意見之必要，附此敘
    明。
五、依刑事訴訟法第434條第1項，裁定如主文。 
中　　華　　民　　國　　111 　年　　8 　　月　 10 　　日
              刑事第八庭  審判長法  官  許雅婷

                                法  官  徐雍甯

                                法  官　郭書綺
以上正本證明與原本無異。
如不服本裁定，應於裁定送達後5 日內向本院提出抗告狀。
　　　　　　　　　　　　　　　  書記官　蔡忠晏
中　　華　　民　　國　　111 　年　　8 　　月　　11　　日